最　高　行　政　法　院　裁　定
                                      100年度裁字第270號
上  訴  人　孫宏秀（即陳蓮嬌之承受訴訟人）
            孫士賢（即陳蓮嬌之承受訴訟人）
            孫士華（即陳蓮嬌之承受訴訟人）
            孫士傑（即陳蓮嬌之承受訴訟人）
被 上訴 人　臺灣板橋地方法院檢察署犯罪被害人補償審議委員
　　　　　　會
代　表　人　蔡碧玉
上列當事人間犯罪被害人保護法事件，上訴人對於中華民國99年
9月16日臺北高等行政法院99年度訴字第1353號判決，提起上訴
，本院裁定如下：
　　主  文
上訴駁回。
上訴審訴訟費用由上訴人負擔。
　　理  由
一、按對於高等行政法院判決之上訴，非以其違背法令為理由，
    不得為之，行政訴訟法第242條定有明文。依同法第243條第
    1項規定，判決不適用法規或適用不當者，為違背法令；而
    判決有同條第2項所列各款情形之一者，為當然違背法令。
    是當事人對於高等行政法院判決上訴，如依行政訴訟法第24
    3條第1項規定，以高等行政法院判決有不適用法規或適用不
    當為理由時，其上訴狀或理由書應有具體之指摘，並揭示該
    法規之條項或其內容；若係成文法以外之法則，應揭示該法
    則之旨趣；倘為司法院解釋或本院之判例，則應揭示該判解
    之字號或其內容。如以行政訴訟法第243條第2項所列各款情
    形為理由時，其上訴狀或理由書，應揭示合於該條項各款之
    事實。上訴狀或理由書如未依此項方法表明，或其所表明者
    與上開法條規定不合時，即難認為已對高等行政法院判決之
    違背法令有具體之指摘，其上訴自難認為合法。
二、被害人孫宏義於民國90年間，因案經警方逮捕後，遭不詳之
    人傷害而送財團法人亞東紀念醫院急診，出院後，於94年4
    月10日因肝衰竭死亡。嗣被害人之母陳蓮嬌於95年5月間，
    處理被害人撿骨入塔事宜時，發現被害人頭蓋骨頂上有裂如
    圓球形狀之傷害。被害人之母陳蓮嬌為犯罪被害人保護法第
    6條第1項第1款所列遺屬，依同法第9條規定，於97年11月11
    日，向被上訴人提出遺屬補償金之申請，請求補償因被害人
    孫宏義死亡所支出之殯葬費新臺幣（下同）210,000元，經
    被上訴人於98年2月25日以97年度補審字第82號決定駁回（
    下稱原處分）。陳蓮嬌不服，經循序提起行政訴訟，於原審
    審理時死亡，經上訴人承受訴訟，為原審判決駁回後，由上
    訴人孫宏秀提起本件上訴。
三、上訴人上訴主張略以：本件爭執之重點在於，陳蓮嬌依法於
    99年11月11日向被上訴人提出申請補償，是否逾期，是否合
    法，懇請本院裁判確認等語。查本件上訴人孫士賢、孫士華
    、孫士傑雖未聲明不服，惟本件訴訟標的屬陳蓮嬌之遺產，
    而遺產為全體繼承人公同共有之財產，應對全體繼承人合一
    確定，故上訴人孫宏秀提起上訴部分，其效力及於其他上訴
    人，爰應並列為上訴人，合先敘明。經核，原判決業已就犯
    罪被害補償金之申請，自知有犯罪被害時起即得為之，無需
    知悉孰為犯罪行為人，更無需等待該犯罪行為人經檢察官起
    訴或法院判決有罪後為之，而被害人之母陳蓮嬌於95年5月
    間雖尚未確知犯罪行為人為何人，惟其既知孫宏義因他人犯
    罪受害致重傷，則其被害補償金請求權，於斯時起已處於可
    得行使之狀態，被害補償金請求權之時效期間即開始進行。
    從而，被害人之母陳蓮嬌遲至97年11月11日始向被上訴人提
    出犯罪被害補償金之申請，其被害補償金請求權因逾2年始
    行使，已罹於時效而消滅，被上訴人否准被害人之母陳蓮嬌
    之申請，於法自屬有據等情，敘述甚詳。本件上訴人對於高
    等行政法院判決上訴，核其上訴理由，無非係重述其於起訴
    已主張而為原審所不採之理由，並非具體表明合於不適用法
    規、適用法規不當或行政訴訟法第243條第2項所列各款之情
    形，難認對該判決之如何違背法令已有具體之指摘。依首開
    規定及說明，應認其上訴為不合法。
四、據上論結，本件上訴為不合法。依行政訴訟法第249條第1項
    前段、第104條、民事訴訟法第95條、第85條第1項前段、第
    78條，裁定如主文。
中　　華　　民　　國　　100　 年　　1　　 月　　27　　日
                    最高行政法院第一庭
                        審判長法官　鍾　耀　光
                              法官　陳  鴻  斌
                              法官　黃　淑　玲
                              法官　鄭　小　康
                              法官　林　樹　埔

以  上  正  本  證  明  與  原  本  無  異
中　　華　　民　　國　　100　 年　　1　　 月　　28　　日
　　　　　　　　　　　　　　　書記官　黃　淑　櫻